【裁判字號】    90,交易,86
【裁判日期】    900430
【裁判案由】    過失傷害
【裁判全文】
臺灣臺南地方法院刑事判決                            九十年度交易字第八六號
    公  訴  人  臺灣台南地方法院檢察署檢察官
    被      告  乙○○
右列被告因過失傷害案件，經檢察官提起公訴 (八十九年度營偵字第九一號)，本院
判決如左：
    主  文
乙○○從事業務之人，因業務上之過失傷害人，處有期徒刑伍月，如易科罰金，以參
佰元折算壹日。
    事  實
一、乙○○於其父經營之長安通運股份有限公司擔任臨時工，於承攬工程工地附近載
    運廢棄水泥等物，駕駛大貨車為其附隨業務，明知其未取得營業用大貨車駕駛執
    照不得駕駛營業用大貨車，竟於民國八十九年六月一日下午二時許，駕駛車牌號
    碼ＩＱ─二七八號營業用大貨車，沿台南縣新營市○○路內側快車道，由西向東
    方向行駛，途經新營市○○路一五八號前，原應注意汽車在雙向四線道行駛時，
    變換車道時，應注意安全距離，而依當時天候晴朗、日間自然光線，路面狀態乾
    燥且無任何缺陷、並無障礙物、視距亦屬良好等情形以觀，又無不能注意之情事
    ，其竟疏於注意及此，貿然由內側快車道變換到外側快車道，適有甲○○駕駛車
    牌號碼Ｄ五─九七五三號自用小客車，亦沿該路外側快車道與乙○○駕駛之營業
    用大貨車併行行駛於旁，致其右側車頭撞及甲○○之自用小客車左側車頭及左側
    前車門，致甲○○受有頭部外傷之傷害。
二、案經甲○○訴由台灣台南地方法院檢查署偵查起訴。
    理  由
一、被告乙○○固不否認有於前開時、地，駕車與告訴人甲○○駕駛之車輛發生擦撞
    ，並致告訴人受傷等事實，然矢口否認有何業務過失傷害之犯行，辯稱：伊因為
    伊父親到台北，該日工地臨時缺砂用，才由伊開車到鳳盛股份有限公司，變換車
    道時，伊有打方向燈，且當時並沒有看到甲○○的車子，所以才變換車道，是甲
    ○○開車撞到伊云云。經查：
    （一）右揭犯罪事實，業據告訴人甲○○警訊時及偵審中指訴綦詳，復有台南縣
          警察局道路交通事故調查報告表一紙、台南縣警察局新營分局道路交通事
          故肇事研判表及車輛行車事故現場蒐證照片四張附卷可稽。又告訴人因本
          件車禍受有如事實欄所載之傷害，亦有新興醫院診斷證明書一紙在卷足憑
          。
    （二）按汽車在雙向四線道行駛時，變換車道時，應注意安全距離，道路交通安
          全規則第九十八條第一項第六款定有明文。經查，本件肇事地點即台南縣
          新營市○○路，係屬雙向四線道，依被告供承其行車動向，係欲變換車道
          ，進入新營市○○路一五八號「鳳盛關係企業新營廠」，因而二車發生撞
          及，又依被告駕駛之營業用大貨車擊點，係位於右側車頭，而告訴人郭任
          神駕駛之自用小客車被撞擊位置，係位於左側車頭及左側前車門處，依被
          告行車動向及二車撞擊位置以觀，被告於變換車道時，告訴人甲○○所駕
          之自用客車業與被告之營業用大貨車相併行駛，是被告於變換至外側快車
          道時，本應注意上開規定，注意安全距離，而依上述道路交通事故調查報
          告表所載，事發當時天候晴朗、日間自然光線，路面狀態乾燥且無任何缺
          陷、並無障礙物、視距亦屬良好等情況判斷，被告並無不能注意之情事，
          其竟疏於注意貿然變換車道，以致撞及在旁併行告訴人之自用小客車，顯
          見被告之上開駕駛行為，應有過失。況本件經送台灣省台南區行車事故鑑
          定委員會鑑定結果，亦持相同見解，有該委員會八十九年十月二十四日南
          鑑字第八九一一八五號函及所附之鑑定意見書一份在卷可參，此益證被告
          駕車肇事致告訴人受傷之行為，確有過失無疑。
    （四）末查，被告另辯稱：因伊父親到台北，該日工地臨時缺砂用，才由伊開車
          到鳳盛股份有限公司云云，然被告於偵查時供稱：「在工地上當雜工。這
          部大貨車是我父親的，我父親的工程要趕工，我開這部車是要到「鳳盛公
          司」載廢棄水泥回工地，：：（問：你之前也開過大貨車上路嗎？）有，
          只有在工地附近駕駛，和這次一樣，範圍多在一公里內。」，足見被告係
          以駕駛大貨車為其附隨業務，被告所辯，顯係臨訟卸責之詞，不足採信。
          又本件被告過失行為與告訴人等之傷害間復具有相當因果關係，事證明確
          ，被告犯行堪以認定。
二、核被告乙○○所為，係犯刑法第二百八十四條第二項前段之業務過失傷害罪，其
    無駕駛執照駕車肇事致人受傷，應依道路交通管理處罰條例第八十六條第一項規
    定，加重其刑。本院爰審酌被告品性及智識程度、過失程度非輕、犯罪所生之危
    害及犯後拒不賠償告訴人態度非佳等一切情狀，量處如主文所示之刑，並諭知易
    科罰金之折算標準，以示懲儆。
據上論斷，應依刑事訴訟法第二百九十九條第一項前段、刑法第二百八十四條第二項
前段、第四十一條第一項前段、道路交通管理處罰條例第八十六條第一項、罰金罰鍰
提高標準條例第一條前段、第二條，判決如主文。
本案經檢察官李宗榮到庭執行職務。
中      華      民      國  九十      年      四      月     三十     日
                                臺灣臺南地方法院交通法庭
                                    法  官    田  幸  艷
右正本證明與原本無異。
如不服本判決，應於判決送達後十日內向本院提出上訴狀( 應附繕本 )。
                                    書記官    陳  玉  芬
中      華      民      國    九十      年      四      月     三十     日
附錄本案論罪科刑法條全文：
中華民國刑法第二百八十四條第二項（業務過失傷害罪）
從事業務之人，因業務上之過失傷害人者，處一年以下有期徒刑、拘役或一千元以下
罰金，致重傷者，處三年以下有期徒刑、拘役或二千元以下罰金。


司法院資訊處製作；財團法人民間司法改革基金會備份。
